【裁判字號】    89,交上訴,874
【裁判日期】    890614
【裁判案由】    業務過失致死
【裁判全文】
臺灣高等法院臺中分院刑事判決          民國八十九年度交上訴字第八七四號
    上  訴  人
    即  被  告  乙○○
右上訴人因業務過失致死案件，不服臺灣彰化地方法院中華民國八十八年十月廿九日
第一審判決（民國八十八年度交訴字第一三○號，起訴案號：臺灣彰化地方法院檢察
署民國八十八年度偵字第二二三六號），提起上訴，本院判決如左：
    主      文
上訴駁回。
    事      實
一、乙○○係以駕駛營業大貨車，載運貨物為業，係從事駕駛業務之人，於民國八十
    七年十一月二十一日晚上八時三十分許，駕駛車牌號碼Ｈ２－９８１號營業大貨
    車，欲至彰化縣溪湖鎮○○路○段七四號「聯源碾米廠」載運米時，其本應注意
    車輛停車時，應注意緊靠道路右側，且在顯有妨害其他車輛通行之處，不得停車
    ，依當時情形，並無注意情形，竟疏未注意及此，在該碾米廠前臨時停車，未緊
    靠道路右側，而圖一時便利，直接將大貨車車頭朝向碾米廠大門，致車尾超出慢
    車道一‧七公尺，其雖有開啟車後警示燈，惟因與道路呈垂直向（東西向）停車
    ，慢車道之車輛於夜間並不易查覺該處停有大貨車，致妨礙慢車道車輛之通行安
    全，適有莊雅評騎乘車牌ＫＶＭ－３３１號機車，沿彰水路由北往南方向行駛，
    亦疏未注意車前狀況，冒然高速行駛，見狀已煞避不及，而撞及該大貨車右後角
    處，人、車倒地，機車車頭嚴重毀損，經送醫因受腦挫傷、心肺衰竭不治死亡，
    乙○○於肇事後即打電話報警，並於警員到場處理時自首而受裁判。
二、案經彰化縣警察局溪湖分局報驗由臺灣彰化地方法院檢察署檢察官自動檢舉偵查
    起訴。
    理      由
一、右開事實，業據上訴人即被告（下稱被告）乙○○於偵、審中坦承不諱，並有道
    路交通事故調查報告表一紙，現場照片八張、大貨車右後角及機車受損照片四張
    等在卷可資佐證，且被害人莊雅評確係因本件車禍致受腦挫傷、心肺衰竭不治死
    亡，業經臺灣彰化地方法院檢察署檢察官督同檢驗員相驗明確，有相驗屍體證明
    書、驗斷書及勘驗筆錄等在卷可憑，是被害人之死亡，係由被告之行為所致，其
    間有相當因果關係，已極為明確。
二、按汽車臨時停車時，應注意緊靠道路右側，且在顯有妨害其他車輛通行之處，不
    得停車時，道路交通安全規則第一百十一條第四款、第一百十二條第九款分別定
    有明文。被告於前揭時、地臨時停車，應注意能注意而不注意上開規定，竟將大
    貨車垂直（東西向）停放，車頭朝碾米廠大門，其雖有開警示燈，惟車尾超出慢
    車道一．七公尺，且因東西向停車，於夜間往來車輛並不易查覺該處停有大貨車
    ，而妨礙慢車道車輛之通行安全，以致肇事，被告之行為自有過失，雖被害人莊
    雅評疏未注意車前狀況，冒然高速行駛，此由上開照片及機車受損嚴重可證，其
    亦有過失，但被告仍難辭應負過失之責任，其犯行已堪認定。
三、被告駕駛營業大貨車，係職業駕駛人，其於執行業務中肇事致人於死，核其所為
    係犯刑法第二百七十六條第二項之業務上過失致人於死罪。被告於肇事後向彰化
    縣警察局溪湖分局忠覺派出所自首，經警員楊順能結證屬實，且有警局筆錄及相
    驗案件初步調查報告表可稽，應依法減輕其刑。原審法院因而適用刑事訴訟法第
    二百九十九條第一項前段，刑法第二百七十六條第二項、第六十二條前段，罰金
    罰鍰提高標準條例第一條前段之規定，審酌被告過失程度之輕重，被害人亦應負
    過失責任，及被告肇事後之態度，且肇事後被告對被害人家屬已為民事賠償 (如
    卷附和解書影本）等一切情狀，予以量處有期徒刑陸月，認事用法，俱無不當，
    量刑亦稱妥適，被告上訴意旨認原判決量刑過重，請求再予寬典，為無理由，應
    予駁回。又被告於本件犯罪後，又因犯偽造文書罪，經臺灣苗栗地方法院於八十
    九年七月八日判處有期徒刑三月，緩刑二年在案，此有本院被告全國前案紀錄表
    乙件在卷可稽，是其於本件犯罪已無從宣告緩刑，併此敘明。
四、據上論斷，應依刑事訴訟法第三百六十八條、第三百七十一條，判決如主文。
本案經檢察官甲○○到庭執行職務。
中      華      民      國    八十九     年      六       月    十四    日
                                  臺灣高等法院臺中分院刑事第五庭
                                        審判長法  官  吳  火  川
                                              法  官  郭  同  奇
                                              法  官  朱      樑
右正本證明與原本無異。
如不服本判決應於收受送達後十日內向本院提出上訴書狀，其未述上訴之理由者並
得於提起上訴後十日內向本院補提理由書（均須按他造當事人之人數附繕本）。
              書記官  呂  淑  芬
中      華      民      國    八十九     年      六       月     十五   日
附錄：
刑法第二百七十六條：
因過失致人於死者，處二年以下有期徒刑、拘役或二千元以下罰金。
從事業務之人，因業務上之過失犯前項之罪者，處五年以下有期徒刑或拘役，得併科
三千元以下罰金。
                                                                        Ｉ


司法院資訊處製作；財團法人民間司法改革基金會備份。
